【裁判字號】    95,簡上,335
【裁判日期】    950913
【裁判案由】    清償債務
【裁判全文】
臺灣臺北地方法院民事判決             95年度簡上字第335號
上  訴  人  乙○○
被上訴人    美商花旗銀行股份有限公司
法定代理人  甲○○
訴訟代理人  丙○○
上列當事人間請求清償債務事件，上訴人對於中華民國九十五年
四月三十日本院台北簡易庭九十五年度北簡字第六七七０號第一
審判決提起上訴，本院於中華民國九十五年八月三十一日言詞辯
論終結，判決如下：
    主  文
原判決關於命上訴人連帶給付新台幣貳拾捌萬肆仟捌佰參拾貳元
，及自民國九十四年二月二十六日起至清償日止，按年息百分之
二十計算之利息部分，及該部分假執行之宣告，暨命上訴人負擔
訴訟費用之裁判均廢棄。
前開廢棄部分，被上訴人在第一審簡易之訴駁回。
第一審關於命上訴人負擔之訴訟費用部分及第二審訴訟費用由被
上訴人負擔。
    事實及理由
一、本件被上訴人起訴主張陳侑君（已判決確定）於民國86年5
    月20日邀同上訴人向被上訴人申請信用卡，並分別領用被上
    訴人所發給之威士信用卡之正附卡（正卡卡號：0000 0000
    00000000、附卡卡號：0000000000000000）使用，兩造並簽
    訂信用卡約定條款，依約上訴人得持卡於特約商店記帳消費
    ，但如未於每月繳款截止日前付清當期最低應繳金額或遲誤
    繳款期限者，按照上開約定條款第15條第3項及第22 條第1
    項之規定，上訴人應給付信用卡帳款及自該筆帳款入帳日起
    至該筆帳款結清之日為止，以年息20%計算之利息（然為便
    於計算，被上訴人爰以最後帳單列印日即繳款日期限之翌日
    起算），上訴人如連續2期未繳付最低應繳金額或所繳付之
    金額未達被上訴人所定之最低應繳金額者，即喪失期限利益
    ，上訴人之債務應視為全部到期，又依約上訴人就帳款均應
    負連帶保證責任，詎陳侑君自94年2月7日起即未依約如期繳
    款，至94年2月6日止共積欠新台幣（下同）284,832元未給
    付，雖經催討，上訴人仍未能清償，爰請求上訴人給付284,
    832元，及自94年2月26日起至清償日止，按年息20%計算之
    利息等語。並於本院聲明：上訴駁回。
二、被上訴人則以其雖於86年5月20日與陳侑君共同辦理並領用
    被上訴人發給之信用卡，但已電話通知被上訴人不再使用並
    停卡超過4年，且陳侑君於91年4月19日升等換發為白金卡時
    ，並未同時核發給上訴人附卡，正附卡連帶清償之責任已不
    存在等語，資為抗辯。並聲明：(一)原判決關於命上訴人連帶
    給付部分廢棄。(二)上述廢棄部分請求駁回被上訴人之訴。
三、被上訴人主張陳侑君於86年5月20日邀同上訴人向被上訴人
    申請信用卡，並分別領用被上訴人所發給之威士信用卡之正
    附卡（正卡卡號：0000 000000000000、附卡卡號：0000000
    000000000）使用等情，業據其提出信用卡申請書影本1份在
    卷可稽，並為上訴人所不爭執，被上訴人主張之前揭事實，
    堪信為真實。上訴人辯稱：其已於4年前電話通知被上訴人
    不再使用系爭信用卡附卡等語，並為被上訴人所不爭執，是
    上訴人前揭所辯，堪可採信。本件上訴人既已終止其與被上
    訴人間之信用卡契約，則被上訴人依據信用卡契約，請求上
    訴人就陳侑君積欠之信用卡款項負連帶清償責任，即屬無據
    。
四、綜上所述，上訴人抗辯其已終止與被上訴人之信用卡契約等
    語自屬可信，被上訴人主張為不足採。從而，被上訴人本於
    信用卡契約，請求上訴人給付284, 832元，及自94年2月26
    日起至清償日止，按年息20%計算之利息，為無理由，不應
    准許。原審就此部分判命上訴人給付，並為假執行之宣告，
    尚有未洽。上訴意旨指摘原判決此部分不當，求予廢棄改判
    ，為有理由。爰由本院將原判決此部分予以廢棄改判，如主
    文第2項所示。
五、據上論結，本件上訴為有理由，依民事訴訟法第436條之1第
    3項、第450條、第78條，判決如主文。
中    華    民    國    95    年    9     月    13    日
              民事第六庭    審判長法  官  吳光釗
                                  法  官  曾部倫
                                  法  官  郭美杏
以上正本係照原本作成
本判決不得上訴
中    華    民    國    95    年    9     月    15    日
                                  書記官  潘惠梅


司法院資訊處製作；財團法人民間司法改革基金會備份。
